# 请教陈版，同控下用资产做增资的处理

提问人：llflele 时间：2020-04-08 08:05:16
请教陈版主，同控下，母公司A拿资产（不构成业务性质）对B公司做了增资，评估增值了产生了溢价，母公司当初个表上做了（借：长投，贷：资产），差额溢价部分计入了（贷：资本溢价）；子公司是按照评估价格做了（借：资产，贷：实收资本）；现在合并报表上，请问母公司的这部分资本溢价需不需要与增资时子公司借方的溢价资产部分做抵消？然后如果子公司有验资和评估报告的情况呢？谢谢了。

回答人：chenyiwei
母公司个别报表层面应直接以投资资产的账面价值转为对子公司的投资成本，母公司个别报表层面不应有资本公积的影响。合并报表层面，子公司借方的溢价资产部分需与子公司自身的权益中的相应金额抵销，再议调整后的子公司权益金额与母公司的长期股权投资成本相抵销。